【裁判字號】    99,消債清,9
【裁判日期】    990630
【裁判案由】    清算程序
【裁判全文】
臺灣嘉義地方法院民事裁定             99年度消債清字第9號
聲  請  人
即  債務人  甲○○
上列當事人因消費者債務清理事件聲請更生，本院裁定如下：
    主  文
債務人甲○○自中華民國九十九年六月三十日下午四時起開始清
算程序，並同時終止清算程序。
    理  由
一按更生方案未依消費者債務清理條例第59條、第60條規定可決
  時，除有該條例第64條規定之情形外，法院應以裁定開始清算
  程序，消費者債務清理條例第61條定有明文。又法院開始清算
  程序之裁定，應載明其年、月、日、時，並即時發生效力，另
  債務人之財產不敷清償清算程序之費用時，法院應裁定開始清
  算程序，並同時終止清算程序，復為同條例第83條第1項、第8
  5條第1項所明定。
二查本件債務人聲請更生，前經本院於民國97年11月19日以97年
  度消債更字第280號裁定開始更生程序在案。而本院復於99年4
  月12日依消費者債務清理條例第60條第1項規定，定期命本件
  債權人以書面確答是否同意本件更生方案，除臺灣新光商業銀
  行股份有限公司未表示意見、安泰商業銀行股份有限公司、永
  豐商業銀行股份有限公司、花旗（臺灣）商業股份有限公司、
  大眾商業銀行股份有限公司逾期表示不為同意外，其餘債權人
  均於期間內表示不為同意，又臺灣新光商業銀行股份有限公司
  、安泰商業銀行股份有限公司、永豐商業銀行股份有限公司、
  花旗（臺灣）商業股份有限公司、大眾商業銀行股份有限公司
  之債權合計未逾已申報無擔保及無優先權債權人半數，且其債
  權額未逾已申報無擔保及無優先權債權額之2分之1，是本件更
  生方案並未經債權人可決。又經斟酌債務人所提更生方案，其
  願清償8年，以每月為1期，計96期，每期清償新臺幣（下同）
  7,759元，清償總金額744,864元，總清償比例為21.75﹪，清
  償比例不高，且債務人上開更生方案之每月收入24,368元，履
  行期間每月必要支出16,609元，惟觀諸所列必要支出包括扶養
  其子陳祈華支出5,469元，債務人雖主張其子不宜勞累，並提
  出門診收據2紙為據，然陳祈華係78年9月5日生，有戶籍謄本
  在卷可稽，現已成年，非無工作能力，又上開收據日期係98年
  2月3日、98年3月17日，尚難據此即認其無工作能力，審酌債
  務人於負債而無法清償之情形，仍扶養有工作能力而未工作之
  子女費用，對債權人未免不公，又債務人亦於99年4月15日本
  院司法事務官詢問時當庭表示無法再提高清償金額，是難認上
  開更生方案為公允，自不符合得由法院逕以裁定認可更生方案
  之要件。再查，依據債務人所提財產清單及本院依職權調取之
  稅務電子閘門財產所得調件明細表所示，其名下僅有一部86年
  年份汽缸容量1598之汽車，所剩殘價值甚微，另債務人於國泰
  人壽保險股份有限公司之保單解約金合計90,461元，惟有保單
  質借尚欠503,000元，有該公司99年5月25日、99年6月11日函
  及有擔保債權人清冊在卷可稽，解約金經扣除保單質借款後，
  已無剩餘；另債務人於新光人壽保險股份有限公司之保單解約
  金合計有149,230元，惟扣除保單質借本金及利息後，尚餘30,
  515元，亦有該公司99年6月2日、99年6月18日函附卷可憑，參
  酌本件清算程序之程序及規模，堪認債務人之財產應不敷清償
  清算程序之費用，揆諸首揭說明，開始本件清算程序，並同時
  終止清算程序，爰裁定如主文。
中    華    民    國    99    年    6     月    30    日
                    民事第三庭  法  官  蘇雅慧
上為正本係照原本作成
開始清算程序之裁定不得抗告，如不服同時終止清算程序之裁定
，應於裁定送達後10日內，以書狀向本院提出抗告，並繳納抗告
費新臺幣1千元。
本裁定已於民國99年6月30日下午4時公告。
中    華    民    國    99    年    6     月    30    日
                                書記官  李佳惠

司法院資訊處製作；財團法人民間司法改革基金會備份。
